【裁判字號】    98,易,2335
【裁判日期】    981015
【裁判案由】    竊盜
【裁判全文】
臺灣臺中地方法院刑事判決              98年度易字第2335號
公  訴  人  臺灣臺中地方法院檢察署檢察官
被      告  甲○○
                    號(
            丁○○
上列被告等因竊盜等案件，經檢察官提起公訴（98年度偵字第12
595號），本院判決如下：
    主    文
甲○○共同犯如附表所示各罪，各處如附表所示之刑(含主刑及
從刑）。應執行有期徒刑柒月。扣案之活動扳手壹支，沒收。
丁○○共同犯如附表所示各罪，各處如附表所示之刑(含主刑及
從刑)。應執行有期徒刑捌月。緩刑貳年。扣案之活動扳手壹支
，沒收。
    犯罪事實
一、甲○○夥同丁○○共同基於意圖為自己不法所有(竊盜)之犯
    意聯絡，各於如附表所示之犯罪時間、地點，分別以如附表
    所示之犯罪方法，共同為如附表編號1、編號3所示之攜帶兇
    器竊盜既遂及如附表編號2所示之攜帶兇器竊盜未遂之行為
    。嗣於民國98年5月17中午12時40分，適為路人陳瑞明發覺
    而報警處理，為警當場逮獲甲○○而查獲如附表編號3所示
    攜帶兇器竊盜既遂犯行，並扣得甲○○所有供共同行竊所用
    之活動扳手1支。甲○○於為警查獲時，旋於如附表編號1、
    編號2所示犯行，均未經有偵查犯罪權之機關或人員發覺前
    ，主動向警員供出各該犯行，並向警方自首而受裁判。
二、案經臺中縣警察局烏日分局移送臺灣臺中地方法院檢察署檢
    察官偵查起訴。
    理    由
一、程序方面(證據能力之說明)：
    按被告以外之人於審判外之言詞或書面陳述，除法律有規定
    者外，不得作為證據；又被告以外之人於審判外之陳述，雖
    不符合刑事訴訟法第159條之1至第159條之4之規定，但經當
    事人於審判程序同意作為證據，法院審酌該言詞陳述或書面
    陳述作成時之情況，認為適當者，亦得為證據。當事人、代
    理人或辯護人於法院調查證據時，知有同法第159條第1項不
    得為證據之情形，而未於言詞辯論終結前聲明異議者，視為
    有前項之同意，同法第159條第1項、第159條之5定有明文。
    查被告甲○○、丁○○對於本院下列所引用各項證據之證據
    能力，於言詞辯論終結前，均無何異議，本院審酌該等證據
    作成時之情況，並無不法取證情事，作為證據，應無不當，
    依前開說明，該等人證、書證，均有其證據能力，自均得為
    證據。
二、實體方面：
(一)認定犯罪事實所憑之證據及理由：
  1.被告甲○○於警詢、偵查中及本院審理時之自白、被告丁○○於本院審理時認罪之自白（見本院卷第53頁），被告2人
    之自白應具有任意性，復與下列證據相符，足徵合於事實，
    應堪採信。
  2.證人即被害人(下稱被害人)乙○○於警詢中及本院審理時之
    證述（見警卷第11-12頁；本院卷第40-41頁）。
  3.證人即查獲員警劉能勤於偵查中；證人陳瑞明於警詢、偵查
    中之證述(見偵卷第32-33頁；警卷第9-10頁、偵卷第42-45
    頁）。
  4.現場圖1張、現場照片11張。
  5.活動扳手1支扣案可證。
  6.綜上所述，事證明確，被告2人上開犯行，均堪以認定。
(二)論罪科刑：
  1.核被告甲○○、丁○○就附表編號1、編號3所為，均係犯刑
    法第321條第1項第3款之攜帶兇器竊盜罪。另被告2人就附表
    編號2所為，係犯刑法第321條第2項、第1項第3款之攜帶兇
    器竊盜未遂罪。
  2.被告2人就上開3次犯行，均互有犯意聯絡、行為分擔，均為
    共同正犯。
  3.被告2人就上開3次犯行，犯意各別，行為互異，應予分論併
    罰。
  4.被告2人已著手於如附表編號2所示犯罪行為之實行而不遂，
    為未遂犯，應依刑法第25條第2項之規定，按既遂犯之刑度
    減輕其刑。
  5.查被告甲○○為警查獲如附表編號3所示之犯行時，即於如
    附表編號1、編號2所示犯行，均未經有偵查犯罪權之機關或
    人員發覺前，主動向警方供出各該犯行，並向警方自首而受
    裁判等情，業據被告甲○○於警詢中供明在卷，並有其警詢
    筆錄1份在卷可憑，是被告甲○○如附表編號1、編號2所示2
    次竊盜犯行，均合於自首規定，爰各依刑法第62條前段規定
    減輕其刑(就附表編號2部分，並遞減輕之）。
  6.爰審酌被告2人不思循合法正當途徑獲致所得，任意竊取他
    人財物之犯罪動機及手段均值非難，惟被告2人犯後均坦承
    犯行，並已獲證人乙○○之原諒等一切情狀，各量處如主文
    所示之刑，以資懲儆。
  7.另查被告丁○○前未曾因故意犯罪受有期徒刑以上刑之宣告
    ，此有臺灣高等法院被告前案紀錄表、臺灣臺中地方法院檢
    察署刑案資料查註紀錄表各1份在卷可按，其素行良好，因
    一時失慮，致罹刑章，復與被害人乙○○達成和解，有和解
    書1份在卷可按，衡其經此次懲處後當知警惕，應無再犯之
    虞，本院認其所受宣告之刑，以暫不執行為適當，併予宣告
    緩刑2年，以勵自新。
  8.又扣案之活動扳手1支，係被告甲○○所有供本案共同犯罪
    所用之物，爰依刑法第38條第1項第2款規定，於各罪項下均
    併予宣告沒收。
(三)適用之法律：
  1.刑事訴訟法第299條第1項前段。
  2.刑法第28條、第321條第1項第3款、第2項、第25條第2項、
    第62條前段、第51條第5款、第38條第1項第2款。
  3.刑法施行法第1條之1第1項、第2項前段。
本案經檢察官丙○○到庭執行職務。
中    華    民    國    98    年    10    月    15    日
                  刑事第5庭    法  官  丁智慧
以上正本證明與原本無異。
如不服本判決應於收受判決後10日內向本院提出上訴書狀，並應
敘述具體理由；其未敘述上訴理由者，應於上訴期間屆滿後20日
內向本院補提理由書（均須按他造當事人之人數附繕本）「切勿
逕送上級法院」。
                                書記官  林錦源
中    華    民    國    98    年    10    月    15    日
附錄本案論罪科刑法條全文：
刑法第321條第1項第3款、第2項：
犯竊盜罪而有左列情形之1者，處6月以上5年以下有期徒刑：
3、攜帶兇器而犯之者。
前項之未遂犯罰之。
 附表：
┌──┬─────┬─────┬───────────┬───────┬─────┐
│編號│ 犯罪時間 │ 犯罪地點 │      犯罪方法        │  所處罪刑    │備      註│
├──┼─────┼─────┼───────────┼───────┼─────┤
│ 1  │98年5月5日│臺中縣龍井│由丁○○在外把風，陳枝│甲○○共同犯攜│甲○○自首│
│    │上午11時20│鄉忠和村工│岩持所有客觀上足供兇器│帶兇器竊盜罪，│          │
│    │分        │業路216巷5│使用之活動扳手1支，拆 │處有期徒刑肆月│          │
│    │          │2號旁之空 │卸乙○○所有置於該空地│。扣案之活動扳│          │
│    │          │地        │上之工程用發電機1個， │手壹支，沒收。│          │
│    │          │          │共同竊取得手後，再由顏│丁○○共同犯攜│          │
│    │          │          │貽訓載往慶安資源回收場│帶兇器竊盜罪，│          │
│    │          │          │加以變賣，得款朋分花用│處有期徒刑陸月│          │
│    │          │          │。                    │。扣案之活動扳│          │
│    │          │          │                      │手壹支，沒收。│          │
├──┼─────┼─────┼───────────┼───────┼─────┤
│ 2  │98年5月10 │  同上    │由丁○○在外把風，陳枝│甲○○共同犯攜│甲○○自首│
│    │日上午11時│          │岩持所有客觀上足供兇器│帶兇器竊盜未遂│          │
│    │20分      │          │使用之活動板手1支，著 │罪，處有期徒刑│          │
│    │          │          │手拆卸乙○○所有置於該│貳月。扣案之活│          │
│    │          │          │空地上之工程用發電機1 │動扳手壹支，沒│          │
│    │          │          │個，惟因螺絲過緊，無法│收。          │          │
│    │          │          │順利拆卸，甲○○因而作│丁○○共同犯攜│          │
│    │          │          │罷離去，致未得逞。    │帶兇器竊盜未遂│          │
│    │          │          │                      │罪，處有期徒刑│          │
│    │          │          │                      │月。扣案之活│          │
│    │          │          │                      │動扳手壹支，沒│          │
│    │          │          │                      │收。          │          │
├──┼─────┼─────┼───────────┼───────┼─────┤
│ 3  │98年5月17 │  同上    │由丁○○在外把風，陳枝│甲○○共同犯攜│          │
│    │日12時許  │          │岩持所有客觀上足供兇器│帶兇器竊盜罪，│          │
│    │          │          │使用之活動扳手1支，拆 │處有期徒刑柒月│          │
│    │          │          │卸乙○○所有置於該空地│。扣案之活動扳│          │
│    │          │          │上之工程用發電機1個， │手壹支，沒收。│          │
│    │          │          │共同竊取得手後，再由顏│丁○○共同犯攜│          │
│    │          │          │貽訓載離加以變賣。    │帶兇器竊盜罪，│          │
│    │          │          │                      │處有期徒刑陸月│          │
│    │          │          │                      │。扣案之活動扳│          │
│    │          │          │                      │手壹支，沒收。│          │
└──┴─────┴─────┴───────────┴───────┴─────┘


司法院資訊處製作；財團法人民間司法改革基金會備份。
